臺灣臺北地方法院刑事判決　　　　　　　　　　　　　九十三年度易字第三五八號
　　公　訴　人　臺灣臺北地方法院檢察署檢察官
　　被　　　告　甲○○
　　選任辯護人　王　上　律師
右列被告因詐欺案件，經檢察官提起公訴（九十二年度偵字第二四九一四號），本院
判決如左：
    主  文
甲○○連續意圖為自己不法之所有，以詐術使人將本人之物交付，處有期徒刑伍月，
如易科罰金，以佰元折算壹日。緩刑肆年。
    事  實
一、甲○○基於意圖為自己不法所有之概括犯意，於民國（下同）九十二年七月間，
    在網際網路「雅虎拍賣」網站上，利用買賣雙方互不見面特性，以Ｚ00000
    0000號及Ｚ000000000號行動電話為連絡工具，先後多次於（一）
    九十二年七月九日與在雅虎網站欲競標數位相機之買主乙○○連絡，偽稱係網路
    競標數位相機之賣主，俟與乙○○達成協議後，要求乙○○將價款新臺幣（下同
    ）八千元匯入另不知情之網路上競標皮包賣主戊○○設於上海商業銀行二Ｚ00
    0000000000號帳戶內，乙○○即於當日將八千元之價款匯入戊○○上
    開帳戶內，甲○○再撥打電話與戊○○，偽稱其所購買之皮包不適合，欲另購鑰
    匙圈二千元，請求退款六千元，使戊○○誤以為乙○○所匯入之八千元係甲○○
    所匯之款項，而將六千元現金及鑰匙圈交付甲○○。（二）九十二年七月十四日
    與在雅虎網站欲競標ＬＶ皮包買主丙○○連絡，偽稱係網路競標ＬＶ皮包之賣主
    ，俟與丙○○達成協議後，要求朱靖惠將價款九千一百元匯入至另不知情之網路
    上競標車牌賣主庚○○設於中國信託商業銀行000000000000000
    號帳戶內，丙○○即於同日將九千一百元價款匯入庚○○上開帳戶內，甲○○再
    撥打電話與庚○○，偽稱匯款金額錯誤，請求退款七千五百元現金，使庚○○誤
    以為丙○○所匯九千一百元係甲○○所匯款項，而將七千五百元現金退還交付甲○○。（三）九十二年七月十七日與在雅虎網站欲競標筆記型電腦之買主丁○○
    連絡，偽稱係網路競標筆記型電腦之賣主，俟與丁○○聯絡達成協議後，要求丁○○將價款九千一百元匯入至另不知情之網路上競標行動電話賣主己○○設於合
    作金庫東台北支庫Ｚ000000000000000號帳戶內，丁○○再用電
    話與甲○○確認無誤後即於同日將九千一百元價款匯入至己○○上開帳戶內，稍
    後甲○○以電話聯絡丁○○告知未收到價款又重新提供一帳戶號碼予丁○○，丁○○核對二帳戶號碼有二數字不同發現有異，經與真正之賣主連絡後，始知受騙
    ，甲○○亦未與己○○聯絡，丁○○因而報警循線查獲，始悉上情。
二、案經乙○○、丙○○、丁○○訴請臺北市政府警察局大安分局報請臺灣臺北地方
    法院檢察署檢察官偵查起訴。
    理  由
一、右揭犯罪事實（一）、（二）部分，業據被告甲○○於本院審理時坦承不諱，核
    與告訴人乙○○、丙○○指訴、證人戊○○、庚○○證述情節悉相符合，復有告
    訴人乙○○之中國信託商業銀行自動櫃員機交易明細單、告訴人丙○○之中國信
    託商業銀行000000000000000號帳戶存簿影本各一紙、及被告與
    告訴人乙○○、陳靖蕙達成和解之刑事聲請撤回告訴狀二份附卷可稽。訊據被告
    對於右揭犯罪事實（三）部分，僅坦承打電話給丁○○，惟辯稱：因價錢未談好
    或對方要求見面而未成功，所以沒有告知對方帳戶，我也沒有收到行動電話云云
    。惟查：右揭犯罪事實（三）部分，業據證人即告訴人丁○○證稱：對方與我聯
    絡都是同一人，他先問我是否要買筆記型電腦，達成協議後，對方告訴我匯款帳
    號並留下電話號碼，我在匯款之前確曾打電話與對方確認後才匯款九千一百元。
    後來對方有打電話給我說他沒有收到錢，又重新給我一個帳號，可是這個帳號好
    像少了一位數字，又與前一次帳號有二個數字不同，我覺得有問題，我試著與網
    路上真正賣主聯絡，網路上賣主稱沒有跟我聯絡過，我才確定被騙等語（本院卷
    第四十三至四十五頁參照）。證人己○○證稱：我開網路通信行，在網路上有刊
    登合作金庫東台北支庫Ｚ000000000000000號帳號供買主匯款之
    用，帳戶內有收到九千一百元，一般成交後，雅虎奇摩網站會自動發出決標訊息
    ，我是根據決標人電話姓名去確認，網路上寫購買人是賴沛琦，行動電話是00
    00000000號，實際與我打電話聯絡之人是賴英如，所留地址是台中市○○路二號八樓之五，確認收到金錢後才將ＯＫＷＡＰ一六三型行動電話寄給對方
    等語（本院卷第四十四至四十五頁參照）。被告既坦承曾與證人丁○○電話聯絡
    ，證人丁○○又證稱與其電話聯絡之人始終係同一人，匯款係根據對方提供帳號
    ，證人己○○亦證稱有收到匯款，業據證人等證述如前，復有證人丁○○提出遠
    東國際商業銀行綜合存款存摺明細影本一紙、證人己○○提出寄送行動電話宅急
    便存根聯影本一紙、台灣大哥大股份有限公司0000000000號雙向通聯
    資料查詢一份附卷可稽。足證被告辯稱沒有告知帳號，顯係避重就輕之詞，不足
    採信。事證明確，被告犯行，堪予認定。
三、核被告所為，係犯刑法第三百三十九條第一項之詐欺取財罪。被告所為數詐欺行
    為，時間緊接，所犯罪名相同，顯係出於概括之犯意為之，為連續犯，應依刑法
    第五十六條之規定以一罪論，並加重其刑。爰審酌被告正值年輕，又係學生、不
    思謀正途發展，竟利用網路交易特性詐取財物，嚴重破壞網路交易程序之犯罪目
    的、動機、手段、所生危害、犯後態度尚佳及與部分告訴人達成和解等一切情狀
    ，量處如主文所刑，並諭知易科罰金之折算標準。又被告前未曾受有期徒刑以上
    刑之宣告，此有臺灣高等法院被告全國前案紀錄表附卷可參，因一時失慮，偶罹
    刑典，事後已坦承犯行，深具悔意，經此刑之宣告後，應知警惕而無再犯之虞，
    本院因認暫不執行其刑為當，予以宣告緩刑四年，用啟自新。
四、公訴意旨另認被告犯罪事實（三）部分同時向己○○取得對價之行動電話一具，
    因認被告此部分亦涉有詐欺罪嫌云云。惟查：被告並未與證人己○○聯絡，自無
    對己○○施用詐術行為，且證人己○○係依據網路上買主資料與賴英如聯絡並將
    行動電話寄至台中市○○路二號八樓之五，證人己○○亦無受有損失，業據被告
    及證人己○○陳述如前，此部分犯罪事實尚屬不能證明，惟公訴人認此部分與前
    開犯罪事實有裁判上一罪之關係，爰不另為無罪之諭知，併此敘明。
五、據上論斷，應依刑事訴訟法第二百九十九條第一項前段、刑法第五十六條、第三
    百三十九條第一項、第四十一條第一項前段、第七十四條、罰金罰鍰提高標準條
    例第一條第一項、第二條，判決如主文。
本案經檢察官林宗志到庭執行職務
中　　　華　　　民　　　國　　九十三　　年　　　七　　　月　　二十一　　日
                          臺灣臺北地方法院刑事第十五庭
                                          審判長法　官  周祖民
                                                法  官  范智達
                                                法  官  薛中興
右正本證明與原本無異。
如不服本判決，應於判決送達後十日內向本院提出上訴狀（應抄附繕本）。告訴人或
被害人如對於本判決不服者，應具備理由請求檢察官上訴，其上訴期間之計算係以檢
察官收受判決正本之日期為準。
                                                書記官  王黎輝
中　　　華　　　民　　　國　　九十三　　年　　　七　　　月　　二十一　　日
附錄本案所犯法條全文
中華民國刑法第三百三十九條 (普通詐欺罪)
 意圖為自己或第三人不法之所有，以詐術使人將本人或第三人之物交付者，處五年
以下有期徒刑、拘役或科或併科一千元以下罰金。
以前項方法得財產上不法之利益或使第三人得之者，亦同。
前二項之未遂犯罰之。
